臺灣臺中地方法院刑事判決
111年度交易字第1226號
公  訴  人  臺灣臺中地方檢察署檢察官
被      告  林玉鳳


上列被告因過失傷害案件，經檢察官提起公訴（111年度偵字第3
0775號），本院判決如下：
    主    文
本件公訴不受理。
    理    由
一、公訴意旨如附件起訴書所載。
二、告訴乃論之罪，告訴人於第一審辯論終結前，得撤回其告訴
    ；告訴乃論之罪，其告訴經撤回者，應諭知不受理之判決；
    不受理之判決，得不經言詞辯論為之。刑事訴訟法第238條
    第1項、第303條第3款、第307條分別定有明文。
三、經查，本件被告經檢察官以刑法第284條前段之過失傷害罪
    提起公訴，依照刑法第287條規定係屬告訴乃論之罪，並經
    告訴人提出告訴。嗣被告與告訴人經本院調解後，告訴人於
    民國111年8月26日具狀撤回告訴，有本院調解筆錄、聲請撤
    回告訴狀在卷可稽，爰不經言詞辯論，逕諭知不受理之判決
    。
據上論斷，應依刑事訴訟法第303條第3款、第307條，判決如主
文。
本案經檢察官詹益昌提起公訴。
中　　華　　民　　國　　111 　年　　9 　　月　　8 　　日
                  刑事第一庭   審判長法  官  陳淑芳
　　　　　　　　　
                                     法  官  黃龍忠
　　　　　　　　　　　　　　　　　　 
                                     法  官  徐煥淵
以上正本證明與原本無異。
如不服本判決應於收受送達後20日內向本院提出上訴書狀，並應
敘述具體理由；其未敘述上訴之理由者，應於上訴期間屆滿後20
日內向本院補提理由書（均須按他造當事人之人數附繕本）「切
勿逕送上級法院」。
告訴人或被害人如不服判決，應備理由具狀向檢察官請求上訴，
上訴期間之計算，以檢察官收受判決正本之日起算。
　                             　　　書記官  陳麗靜
中　　華　　民　　國　　111 　年　　9 　　月　　8 　　日
附件：
臺灣臺中地方檢察署檢察官起訴書                      力股
                                    111年度偵字第30775號
　　被　　　告　林玉鳳　女　68歲（民國00年0月00日生）
　　　　　　　　　　　　住○○市○○區○○○路00號
　　　　　　　　　　　　國民身分證統一編號：Z000000000號
上列被告因過失傷害案件，業經偵查終結，認應提起公訴，茲將
犯罪事實及證據並所犯法條分敘如下：
　　　　犯罪事實
一、林玉鳳於民國110年9月23日13時26分許，在臺中市北區篤行
    路與育德路交岔路口處，自篤行路西側由西往東方向步行，
    欲穿越篤行路，本應注意行人穿越道路，有燈光號誌指示者
    ，應依交通指揮人員之指揮或號誌之指示前進，而當時天候
    為晴天，且為日間有自然光線，路面、視距等情狀並無不能
    注意之情事，詎林玉鳳竟疏於注意其行向之號誌為圓形紅燈
    ，冒然闖紅燈而沿行人穿越道穿越道路，適林千惠騎乘車牌
    號碼000-000號普通重型機車，沿篤行路由北往南方向直行
    行駛至前述交岔路口，亦疏未注意減速慢行並暫停讓行人先
    行，因而對林玉鳳突然穿越道路情形閃避不及，其前車頭遂
    與林玉鳳之身體發生碰撞，造成林千惠連人帶車摔倒在車道
    中，而受有四肢多處擦挫傷之傷害。
二、案經林千惠告訴偵辦。
　　　　證據並所犯法條
一、本案之證據清單與待證事實臚列如下：
  (一)詢據被告林玉鳳固不否認於上揭時、地有與告訴人林千惠
      機車發生交通碰撞事故之事實，然未坦認有過失傷害罪責
      ，辯稱：當時號誌為閃黃燈，是告訴人機車過來撞到其心
      臟等語。經查，依㈥所示之路口監視紀錄與翻拍照片，足
      證告訴人機車於通過本案事故交岔路口北側時，育德路行
      向之號誌已屬紅燈，並非閃黃燈，此號誌情形應為被告所
      能注意，乃被告竟未注意，因而發生本案事故，實難認全
      無過失，被告所辯，顯係卸責之詞，難以採信。
  (二)告訴人林千惠於警詢及本署偵查中之指訴：證明犯罪事實
      全部。
  (三)中國醫藥大學附設醫院診斷證明書1紙：佐證告訴人因前
      揭交通事故受傷之事實。
  (四)臺中市政府警察局道路交通事故初步分析研判表1紙：本
      件事故經警初步分析，認被告對於「行人應依號誌指揮穿
      越道路」規定之違規事實為可能之肇事原因，佐證被告有
      過失之事實。
  (五)道路交通事故現場圖1紙、道路交通事故調查報告表㈠㈡1份
      、現場照片13張：被告駕車肇事之現場情狀，佐證被告確
      有過失之事實。
  (六)路口監視紀錄光碟1片與翻拍照片8張：本件事故發生經過
      前，告訴人機車通過前述交岔路口北側時，告訴人行向育
      德路之號誌紅燈，佐證被告確有闖紅燈過失之事實。
二、按「行人穿越道路，應依下列規定：…行人穿越道路，有交
    通指揮人員指揮或有燈光號誌指示者，應依交通指揮人員之
    指揮或號誌之指示前進。無交通指揮人員指揮又無號誌指示
    者，應小心迅速通行」道路交通安全規則第134條第4款訂有
    明文。被告穿越道路未注意上述道路交通安全規定，應有過
    失；且其過失行為，與告訴人所受之傷害間，具有相當之因
    果關係。是核被告所為，係犯刑法第284條前段之過失傷害
    罪嫌，請依法論處。
三、依刑事訴訟法第251條第1項提起公訴。
　　此　致
臺灣臺中地方法院
中　　華　　民　　國　 111　　年　　7 　　月　　22　　日
　　　　　　　　　　　　　　　檢　察　官　詹益昌